最　高　行　政　法　院　裁　定
　　　　　　　　　　　　　　　　　　 96年度裁字第03865號
上　訴　人　甲○○
　　　　　　乙○○
被 上訴 人　勞工保險局
代　表　人　丙○○
上列當事人間勞保事件，上訴人對於中華民國95年12月21日臺北
高等行政法院95年度訴字第2482號判決，提起上訴，本院裁定如
下：
　　主  文
上訴駁回。
上訴審訴訟費用由上訴人負擔。
　　理  由
一、按對於高等行政法院判決上訴，非以其違背法令為理由，不
    得為之，行政訴訟法第242條定有明文。是對於高等行政法
    院判決上訴，若未具體說明原判決違背何項法令、不適用或
    如何適用法令不當之具體情事，即非主張原判決違背法令以
    為上訴理由，其上訴不應准許，自應認為不合法而駁回之。
二、本件上訴人甲○○、乙○○等二人對於高等行政法院判決上
    訴，係主張：參原審民國95年11月22日準備程序筆錄所載證
    人林淑惠之證稱內容可知，被保險人陳琪霜(上訴人等二人
    之子女)在其所經營東鑫汽車貨運有限公司(下稱東鑫公司)
    所承包之台中干城停車場除要負責收費外，亦有負責清掃環
    境之工作而合於加保情形，是原處分核定自93年8月6日起取
    消其投保資格有誤，應予撤銷，惟原審未予審酌，自屬違法
    ；且被上訴人雖以「陳琪霜並未實際從事社區環境清潔等之
    本業工作，而係受僱(於東鑫公司)從事收費員的工作，自不
    能透過台中縣社區環境服務人員職業工會加保」作為「追補
    處分理由」，惟除其當庭陳述外，並未有任何追補處分之書
    面，於法不合，且與原處分之情形不同，原審逕據以認定，
    自屬違誤等語。經核上開理由，無非或係重述其在原審業經
    主張而為原判決摒棄不採之陳詞，主張原處分或被上訴人有
    如何之違法不當，或係就原審取捨證據、認定事實之職權行
    使，任加指摘，泛言其未予審酌證人林淑惠對上訴人等有利
    之若干證詞、逕據被上訴人當庭所提「追補處分理由」認定
    ，自有違法(誤)云云，均尚難認已具體說明原判決違背何項
    法令、不適用或如何適用法令不當之具體情事，即非主張原
    判決違背法令以為上訴理由，依首開法律說明，其上訴不應
    准許。末查，原審經審酌相關證人(不限於林淑惠)之證詞及
    書面證據後，已於判決理由欄詳予論斷證人林淑惠之證述「
    東鑫公司在93年8月中旬至同年10月15日這2個月期間確實曾
    經僱用被保險人陳琪霜在干城停車場工作」及所提出書有「
    收費員：陳琪霜」之「台中市公有停車場月租單收據」原本
    5冊及統計資料表原本、影本各乙份等證據，何以「尚無從
    憑此遽為有利於上訴人等之認定」之心證理由；且亦指明「
    縱認陳琪霜生前係受僱於東鑫公司擔任台中干城停車場收費
    員之工作(兼負責停車場廁所及人行道清潔工作)屬實，則陳
    琪霜並非無一定雇主之勞工，應以其雇主東鑫公司為投保單
    位而參加勞工保險，不得以職業工會為投保單位申報加保，
    ……，據此被上訴人自93年8月6日起取消陳琪霜之被保險人
    資格，已繳保險費不予退還，所請本人死亡給付不予給付之
    處分，於法亦非無據」。是原審並無上訴人等所指僅採據被
    上訴人當庭所提「追補處分理由」對本件加以認定之情形，
    上訴人等執此指摘，要屬誤會，附此敘明。
據上論結，本件上訴為不合法，依行政訴訟法第249條第1項前段
、第104條、民事訴訟法第95條、第78條、第85條第1項前段，裁
定如主文。
中　　華　　民　　國　　96　　年　　12　　月　　21　　日
                    最高行政法院第五庭
                        審判長法官　林　茂　權
                              法官　鄭　小  康
                              法官　鄭　忠　仁
                              法官　黃　本　仁
                              法官　吳　東　都
以  上  正  本  證  明  與  原  本  無  異
中　　華　　民　　國　　96　　年　　12　　月　　21　　日
　　　　　　　　　　　　　　　書記官　王　福　瀛
